臺灣士林地方法院刑事判決　　　　　　　96年度易字第1226號
公　訴　人　臺灣士林地方法院檢察署檢察官
被　　　告　乙○○
上列被告因詐欺案件，經檢察官提起公訴（96年度偵緝字第660
號），本院判決如下：
    主  文
本件免訴。
    理  由
一、公訴意旨略以：被告乙○○明知將自己帳戶供作他人使用，
    依一般社會生活之通常經驗，可預見其交付存摺等帳戶資料
    可能幫助不法犯罪集團隱匿詐欺所得之財物，致使被害人及
    警方追查無門，竟基於幫助詐欺之犯意，於不詳時、地，將
    其於民國95年4 月間，分別至臺北市○○區○○路307 號1
    樓中國信託商業銀行士林分行開立之000000000000號帳戶及
    臺北市○○○路○ 段202 號台新商業銀行延平分行開立之00
    000000000000號帳戶之存摺、提款卡及密碼，交付予真實姓
    名、年籍不詳之詐騙集團成員，供詐欺集團作為存、提、匯
    款所用，而以此方法幫助該詐欺集團為詐欺犯行。嗣該詐騙
    集團成員於95年5 月1 日19時許，以kt156853@hotmail
    .com 之MSN帳號在網路上與甲○○聊天，表示可與之援交，
    並要求甲○○以提款機匯款方式測試帳戶功能，致甲○○陷
    於錯誤，於同日21時許，依詐騙集團成員指示前往台新銀行
    臺南分行之提款機，以現金存款之方式，分別存入新臺幣（
    下同）1 萬8,000 元及8 萬元，共計9 萬8,000 元，至乙○○之前揭台新銀行延平分行帳戶內；另該詐騙集團成員復於
    95年5 月10日14時在網路上向丙○○佯稱，其若欲找援交，
    應前往提款機前操作以確認身分，致丙○○陷於錯誤，於同
    日14時42分許，依該詐騙集團成員指示，前往臺北縣新莊市
    ○○路萊爾富便利超商自動櫃員機前，匯入2 萬元至乙○○
    之前揭中國信託銀行士林分行帳戶內，經甲○○、丙○○發
    覺受騙報警處理，經員警循線查獲，因認被告乙○○係犯刑
    法第339條第1 項、第30條之幫助詐欺罪嫌。
二、按刑事訴訟法第302 條第1 款規定，案件曾經判決確定者，
    應為免訴之判決，係以同一案件，已經法院為實體上之確定
    判決，該被告應否受刑事制裁，既因前次判決而確定，不能
    更為其他有罪或無罪之實體上裁判，此項原則，關於實質上
    一罪或裁判上一罪（如連續犯、牽連犯、想像競合犯），其
    一部事實已經判決確定者，對於構成一罪之其他部分，亦均
    應適用，此種事實係因審判不可分之關係在審理事實之法院
    ，就全部犯罪事實，依刑事訴訟法第267 條規定，本應予以
    審判，故其確定判決之既判力自應及於全部之犯罪事實（最
    高法院28年度上字第2833號、32年度上字第2578號等判例暨
    同院95年度臺上字第3206號判決意旨參照）。
三、經查：
(一)被告乙○○明知該購買金融帳戶者欲利用此人頭帳戶作為犯
    罪贓款匯進提出所用，使偵辦刑事案件之司法警察無從查知
    其真正身分，仍基於幫助詐欺之犯意，於95年間某日，在不
    詳地點，將其所有中國信託商業銀行士林分行（下稱中國信
    託銀行）帳號000000000000號之帳戶，以不詳之價格售予詐
    欺集團份子使用，而以此方法幫助詐欺集團份子犯罪。而詐
    騙集團份子即意圖為自己不法之所有，於95年5 月8 日，在
    網路聊天室向鄭志杰佯稱欲與其援交云云，致鄭志杰不疑有
    他而陷於錯誤乃依其指示匯款新台幣2 千元至乙○○上開帳
    戶內等犯罪事實，業據臺灣臺南地方法院檢察署檢察官以96
    年度偵緝字第581 號聲請簡易判決處刑，並經臺灣臺南地方
    法院於96年5 月30日以96年度簡字第1546號判決判處拘役30
    日，嗣業於96年9 月13日判決確定等情，有上開聲請簡易判
    決處刑書、臺灣臺南地方法院刑事判決各1 份及本院公務電
    話紀錄2 份在卷可按。
(二)又本件檢察官於96年6 月23日對被告提起公訴之犯罪事實係
    指被告於95年4 月間某日，將其於95年4 月25日及95年4 月
    28 日 所申設之台新銀行延平分行及中國信託銀行士林分行
    之上開帳戶之存摺、金融卡、印章及密碼交付予詐欺集團成
    員使用，以幫助詐欺集團成員行詐欺之犯行。而被告所交付
    之中國信託士林分行上開帳戶之存摺、金融卡、印章及密碼
    與前開已判決確定之犯罪事實中所交付之帳戶完全相同，顯
    屬同一案件。另據被告於本院訊問時自承，均係於95年4 月
    底交付上開帳戶，與臺南地院上開案件所認定被告犯行之時
    間，應同係在95年4 月間某日，時間緊接，且被告係提供其
    個人申請之帳戶資料予詐欺集團成員資為其等詐欺犯行之助
    力，犯罪構成要件相同，而依被害人甲○○、丙○○及鄭志
    杰遭詐騙之模式，均係在網路上遭人佯稱欲援交需先匯款確
    認身份，使甲○○、丙○○及鄭志杰不查依指示將其等帳戶
    內之款項匯至詐欺集團成員所持有之人頭帳戶內乙情觀之，
    被告提供之上開帳戶資料之對象，應為同一詐欺集團。依上
    所述，可知本件起訴之被告犯行，與臺灣臺南地方法院前揭
    判決審理之被告犯行，時間緊接，犯罪構成要件相同，顯係
    基於概括犯意反覆為之，依修正前刑法之規定，應論以連續
    犯裁判上一罪（本件被告犯罪時間均係於95年7 月1 日刑法
    修正前，依刑法第2 條第1 項前段之規定意旨，自仍有修正
    前刑法第56條連續犯之適用）。本案與前開臺灣臺南地方法
    院判決確定之上開案件依修正前刑法之規定，為法律上之同
    一案件。從而，本件檢察官提起公訴部分，自應為前案臺灣
    臺南地方法院96年度簡字第1546號確定判決之既判力所及。
    依照首開說明，本件爰不經言詞辯論，逕為免訴之判決。
據上論斷，應依刑事訴訟法第302 條第1 款、第307 條，判決如
主文。
中　　華　　民　　國　　96　　年　　11　　月　　15　　日
　　　　　　　　　刑事第七庭審判長法  官  王俊雄
                                  法  官  汪梅芬
                                  法  官  許碧惠
以上正本證明與原本無異。
如不服本判決，應於送達後10日內，向本院提出上訴狀，上訴狀
應敘明上訴理由。
                                  書記官  陳佳伶
中　　華　　民　　國　　96　　年　　11　　月　　15　　日
